臺灣高等法院高雄分院民事裁定
111年度抗字第141號
抗  告  人  林修民  

相  對  人  蔡君讚  
            楊秀美  

            黃啟華  
            陳筆連  
            蘇惠芬  
            沃駿凱  
            吳佳容  

            楊麗香  

            車金義  
上列抗告人因與相對人等間排除侵害事件，對於中華民國111年2
月10日臺灣高雄地方法院110年度訴字第439號所為裁定提起抗告
，本院裁定如下：
    主  文
抗告駁回。
抗告費用由抗告人負擔。
    理  由
一、抗告意旨略以：原法院固於民國111年1月22日裁定命伊補正
    本件應受判決事項之聲明及原因事實，惟伊於原法院所提11
    0年5月10日、同年9月24日寄發予原法院及相對人蔡君讚、
    黃啟華之桃園大業郵局255、494號存證信函（下稱255、494
    號存證信函），已詳載本件爭執點，其中255號存證信函內
    亦有化糞池之略圖，並有使用執照及竣工圖在卷 可參，為
    何仍須補正或有何不明，且伊曾於111年2月15日以電子郵件
    要求原法院寬延補正期限，原法院竟於111年2月10日即裁定
    駁回，令伊措手不及，請求廢棄原裁定等語。
二、按起訴，應以訴狀表明當事人及法定代理人、訴訟標的及其
    原因事實、應受判決事項之聲明，提出於法院為之，民事訴
    訟法第244 條第1項定有明文。又當事人書狀應記載當事人
    姓名及住所或居所、法定代理人、應為之聲明或陳述、供證
    明或釋明用之證據等事項。而書狀不合程式或有其他欠缺者
    ，審判長應定期間命其補正，此為起訴之法定必備程式，如
    有欠缺，審判長應定期間先命補正，如逾期未補正，法院應
    以裁定駁回之，同法第116 條第1 項、第121 條第1 項、第
    249 條第1 項第6 款亦分別定有明文。
三、經查，抗告人原請求判命其得以自行切斷地面非法連接化糞
    池之管線，不利後果由相對人負擔（原審審訴卷第11頁、原
    審卷第227、277頁）。原法院因該請求之訴訟標的及其原因
    事實，法律上顯無理由，乃於110年12月8日依民事訴訟法第
    249 條第2 項第2款規定裁定命抗告人限期補正。抗告人嗣
    於110年12月21日具狀變更訴之聲明，請求判命相對人恢復
    化糞池原狀，並賠償損失新臺幣（下同）177,846 元（原審
    卷第339頁）。惟該變更後之聲明仍未具體載明相對人應回
    復原狀之標的（抗告人未指明該化糞池之坐落土地地號）及
    回復原狀之內容及方式，致原法院無從明瞭抗告人所請求原
    因事實內容、訴訟標的，及應受判決事項等法定程式事項。
    原法院乃於111年1月22日裁命抗告人於送達後7 日內補正其
    起訴之欠缺（原審卷第341頁）。抗告人雖於111年2月8日具
    狀請求補正期限自111年2月7日起展延3日（原審卷第347頁
    ），然抗告人於展延期限屆滿日即111年2月9日止仍未補正
    ，原法院因而於111年2月10日以起訴有民事訴訟法第249條
    第1項第6款之不合法情形，未能補正，起訴不合法為由，駁
    回其訴，核無違誤。至抗告人所指255、494號存證信函（原
    審卷第19、245頁），觀諸其內容，並未敘明應受判決事項
    之聲明及其原因事實，雖其上有抗告人手繪化糞池之位置圖
    ，然對照原審所調取之使用執照及竣工圖（原審卷第161至2
    19頁），該圖件並無化糞池之記載，亦無繪製化糞池之位置
    ，自難認抗告人已為補正。又原法院所定命補正期限，亦屬
    相當，並依抗告人所請准予展延3日，抗告人於原法院裁定
    駁回後，始於111年2月15日具狀再次請求展延（原審卷第39
    3頁），稽其內容，亦不具展延之正當理由。原裁定駁回抗
    告人之訴，並無不合，應予維持。抗告意旨指摘原裁定不當
    ，聲明廢棄，為無理由，應予駁回。
四、據上論結，本件抗告為無理由，裁定如主文。
中　　華　　民　　國　　111 　年　　5 　　月　　27　　日
                              民事第四庭    
                                  審判長法官  甯  馨
                                  法      官  林雅莉
                                  法      官  何悅芳
以上正本證明與原本無異。
如不服本裁定應於送達後10日內向本院提出再抗告狀（須按他造
當事人之人數附繕本），並繳納再抗告費新臺幣1,000元。再為
抗告僅得以適用法規顯有錯誤為理由，並應委任律師為代理人。
如委任律師提起再抗告者，應一併繳納再抗告費。
中　　華　　民　　國　　111 　年　　5 　　月　　27　　日
                                  書　記　官  戴育婷
附註：
再抗告人之配偶、三親等內之血親、二親等內之姻親，或再抗告
人為法人、中央或地方機關時，其所屬專任人員具有律師資格並
經法院認適當者，亦得為第三審代理人。
再抗告人或其法定代理人具有律師資格者及前項情形，應於提起
再抗告或委任時釋明之。